最　高　行　政　法　院　裁　定
　　　　　　　　　　　　　　　　　　 96年度裁字第02365號
上　訴　人　甲○○
被 上訴 人　財政部臺北市國稅局
代　表　人　凌忠嫄　　　　送達處所同上
上列當事人間因綜合所得稅事件，上訴人對於中華民國95年11月
29日臺北高等行政法院95年度簡字第835號判決，提起上訴，本
院裁定如下：
　　主  文
上訴駁回。
上訴審訴訟費用由上訴人負擔。
　　理  由
一、按對於適用簡易程序之裁判提起上訴或抗告，須經本院許可
    ，且該許可以訴訟事件所涉及之法律見解具有原則性者為限
    ，行政訴訟法第235條定有明文。所謂法律見解具有原則性
    ，係指該事件所涉及之法律問題意義重大，而有加以闡釋之
    必要情形而言；如對行政命令是否牴觸法律所為之判斷，或
    就同類事件高等行政法院所表示之見解相互牴觸，有由本院
    統一法律上意見或確認其意見之必要情形屬之。
二、上訴人上訴意旨略謂：訴外人陳怡蓁經由上訴人借款予張萬
    利新臺幣（下同）100萬元獲取每月利息1萬8,000元，被上
    訴人違反綜合所得稅收付實現原則，將該筆款項之利息所得
    併課上訴人綜合所得稅，有違法核課稅捐及裁處罰鍰。爰請
    求廢棄原判決，被上訴人應重新核算上訴人借給張萬利200
    萬元之利息所得應繳之所得稅額，並免除罰鍰。
三、被上訴人則以：原判決業已認定「查張萬利因涉有違反銀行
    法等罪嫌，經借款人等於89年12月30日聯名提出告訴，雖有
    上訴人具名，惟未見陳怡蓁具名，且告訴狀所附之『景文高
    中債權人退票理由單繳交律師清冊』中，亦僅見上訴人列名
    其上（序號為50、51及122），足見上開3筆借款均係以上訴
    人名義出借予張萬利集團，則被上訴人認定自該集團所取得
    之利息收入，係上訴人之所得，自屬有據。」、「支票之無
    因性，是該支票之正反面僅見陳怡蓁之委任取款背書，而未
    見上訴人之姓名，僅能證明該支票票款由陳怡蓁提示取得，
    並不能證明陳怡蓁即係取得系爭利息收入之人。」、「本院
    依職權調取本院93年度訴字第3264號事件卷宗，並影印該卷
    宗內所附之張秀瑛、張勤調查筆錄附於本院卷第66頁以下，
    亦僅見該2人均稱利息支票係付給借款之債權人，未有關於
    陳怡蓁亦係債權人之記載。」等語。然因上訴人之上開理由
    ，業據上訴人於原審提出主張，並經原判決敘明其不採之心
    證理由在案，上訴人復以同一事由提起本件上訴，而未指明
    本事件所涉及之法律問題，意義重大而有加以闡釋之必要，
    難謂其訴訟事件所涉及之法律見解具有原則上之重要性，其
    上訴於法未合，自無許其上訴之必要等語，資為抗辯。
四、原判決以：(一)查依原處分卷所附之三份借款備查卡所示，無
    論「開始日期」記載為88年3月24日、3月30日或5月5日之借
    款，其借款人均記載為「古」愛梅（按係「谷」之誤），且
    上訴人亦不否認關於該3筆借款，均有張萬利集團所簽發之
    利息支票交付上訴人；復查張萬利因涉有違反銀行法等罪嫌
    ，經借款人等於89年12月30日聯名提出告訴，雖有上訴人具
    名，惟未見陳怡蓁具名，且告訴狀所附之「景文高中債權人
    退票理由單繳交律師清冊」中，亦僅見上訴人列名其上（序
    號為50、51及122），足見上開三筆借款均係以上訴人名義
    出借予張萬利集團，則被上訴人認定自該集團所取得之利息
    收入，係上訴人之所得，自屬有據。(二)至依原處分卷所附之
    支票影本所示，關於「開始日期」為88年3月30日及5月5日
    之借款，所用以付息之支票，固係由上訴人為委任（銀行）
    取款背書，而另一筆「開始日期」為88年3月24日之借款，
    所用以付息之支票，則係由陳怡蓁為委任（銀行）取款背書
    ，且未見上訴人背書轉讓等情，然查上開支票正面關於受款
    人之記載本為空白，是取得該支票之人，為票據轉讓時，得
    為背書轉讓，亦得直接交付轉讓，加上支票之無因性，是該
    支票之正反面僅見陳怡蓁之委任取款背書，而未見上訴人之
    姓名，僅能證明該支票票款由陳怡蓁提示取得，並不能證明
    陳怡蓁即係取得系爭利息收入之人。(三)此外，本院依職權調
    取本院93年度訴字第3264號事件卷宗，並影印該卷宗內所附
    之張秀瑛、張勤調查筆錄，亦僅見該2人均稱利息支票係付
    給借款之債權人，未有關於陳怡蓁亦係債權人之記載，仍難
    以推翻前開已得之心證。綜上所述，上訴人之主張，尚無可
    採，被上訴人認定系爭利息所得之人為上訴人，於法有據，
    上訴人有此利息收入，而未依法申報，縱無故意，亦難謂無
    過失，被上訴人依前揭之規定為補徵稅額及罰鍰之處分，並
    無違誤，訴願決定遞予維持，亦無不合，上訴人徒執前詞，
    訴請撤銷，為無理由，應予駁回等情，均已詳予論述，維持
    原處分及訴願決定，而駁回上訴人在原審之訴。
五、上訴人之上訴理由，乃上訴人於原審提出主張，並經原判決
    敘明其不採之心證理由在案，係就原審取捨證據、認定事實
    之職權行使，指摘原判決不當，而無本訴訟事件所涉及法律
    見解，具有原則上之重要情事；而上訴人仍據之，對於適用
    簡易程序之原判決提起上訴，揆諸前揭規定及說明，顯無所
    涉及之法律見解，具有原則上之重要情事，其所提起上訴，
    不合首揭規定，不應許可，其上訴難謂合法，應予駁回。
六、依行政訴訟法第249條第1項前段、第104條、民事訴訟法第
    95條、第78條，裁定如主文。
中　　華　　民　　國　　96　　年　　10　　月　　11　　日
                  第三庭審判長法  官　劉　鑫　楨
                              法  官  林  樹  埔
                              法  官　侯　東　昇
                              法  官　劉　介　中
                              法  官　戴　見　草
以  上  正  本  證  明  與  原  本  無  異
中　　華　　民　　國　　96　　年　　10　　月　　12　　日
　　　　　　　　　　　　　　　書記官　吳　玫　瑩
